【裁判字號】    94,訴,745
【裁判日期】    950516
【裁判案由】    毒品危害防制條例
【裁判全文】
臺灣士林地方法院刑事判決               94年度訴字第745號
公  訴  人  臺灣士林地方法院檢察署檢察官
被      告  甲○○
                    （另案於台灣台北監獄士林分監執行中）
上列被告因毒品危害防制條例案件，經檢察官提起公訴（94年度
毒偵字第1220號、第1394號）及移送併辦（94年度毒偵字第2527
號、95年度毒偵字第719 號），本院訊問被告後，被告為有罪之
陳述，本院合議庭裁定由受命法官獨任改依簡式審判程序審理，
並判決如下：
    主  文
甲○○連續施用第一級毒品，累犯，處有期徒刑捌月，扣案第一
級毒品海洛因貳包（合計淨重壹點捌柒公克）均沒收銷燬；又連
續施用第二級毒品，累犯，處有期徒刑柒月，扣案塑膠袋貳個（
曾裝置安非他命）、吸食器壹組均沒收；應執行有期徒刑壹年貳
月，扣案第一級毒品海洛因貳包（合計淨重壹點捌柒公克）均沒
收銷燬，塑膠袋貳個（曾裝置安非他命）及吸食器壹組均沒收。
    事  實
一、甲○○前因竊盜案件，經本院於民國90年11月22日以90年度
    易字第450 號刑事判決處有期徒刑7 月確定，並於91年9 月
    26日執行完畢。另因施用第二級毒品安非他命案件，經本院
    以89年度毒聲字第1152號裁定送觀察、勒戒後，認無繼續施
    用毒品之傾向，經台灣士林地方法院檢察署檢察官於89年6
    月26日以89年度毒偵字第1253、1384號不起訴處分確定，並
    於同日釋放出所，復因施用第二級毒品安非他命案件，經前
    署以94年度毒偵字第266 號聲請簡易判決處刑，經本院於94
    年4 月19日（起訴書誤植為同年月16日）以94年度湖簡字第
    50號判決處有期徒刑5 月，而於94年8 月30日確定。詎甲○
    ○仍不知悛悔，於前案觀察、勒戒執行完畢後5 年內，復基
    於施用第二級毒品安非他命之概括犯意，自94年4 月20日起
    至95年1 月13日止，連續在台北縣汐止市○○○ 路54巷2 弄
    8 號2 樓住處、汐止市○○街6 巷3 弄7 號3 樓鄭衛庭住處
    等地，以將安非他命置於玻璃球中點火燒烤成煙霧狀吸食之
    方式，約一星期施用1 次安非他命。另基於施用第一級毒品
    海洛因之概括犯意，自94年6 月30日為警採尿前約120 小時
    間某時起至94年11月12日前後（94年11月19日為警採尿前
    120 小時以前），連續在上揭地點，以第一級毒品海洛因摻
    生理食鹽水後置入針筒中施打於皮膚內之方式，約一星期施
    用海洛因1 次。其間4 度為警查獲：(1)先於94年5 月3 日下
    午4 時30分許，為警在台北縣汐止市○○○ 路115 巷口為警
    逮捕，經採尿檢驗而查獲施用安非他命；(2)94年6 月30日中
    午12時5 分許，復警在台北縣汐止市○○街6 巷3 弄7 號3
    樓查獲其施用安非他命、海洛因，並扣得其持有之海洛因2
    包（合計淨重1.87公克），其所有供施用安非他命所用之塑
    膠袋2 個（曾裝置安非他命）及吸食器1 組（非專供施用毒
    品所用）；(3)94年11月19日晚上9 時許，在台北縣汐止市○
    ○○ 路30號前向吳朝暐拿取海洛因2 包及注射針筒之際（尚
    未取得）為警逮捕，經其自白施用海洛因；(4)嗣於95年1 月
    13日早上7 時許，為警在台北縣汐止市○○○ 路30 號7樓頂
    鐵皮屋加蓋之處逮捕，經採尿送驗查獲其施用安非他命。
二、案經臺北市政府警察局刑事警察大隊偵五隊、台北縣政府警
    察局汐止分局報請臺灣士林地方法院檢察署檢察官偵查起訴
    及移送併辦，經本院訊問被告後，被告為有罪之陳述，本院
    合議庭裁定由受命法官獨任改依簡式審判程序審理。
    理  由
一、上揭犯罪事實，業據被告甲○○於本院準備程序及審理中自
    白在卷，其94年5 月3 日、6 月30日、95年1 月13日為警查
    獲時所採集之尿液經送鑑定，結果均安非他命類陽性反應，
    其中94年6 月30日為警查獲所採集之尿液，並呈嗎啡反應，
    此有台灣檢驗科技股份有限公司94年5 月23日、94年7 月19
    日暨昭信科技顧問股份有限公司95年2 月17日濫用藥物尿液
    檢驗報告各1 紙附卷可稽，此外，被告所持有之白色粉末2
    包（包裝重0.64公克、淨重1.87公克）經法務部調查局鑑定
    ，亦認確含海洛因成分，有該局調科壹字第040003950 號鑑
    定通知書在卷為憑，並有其持有供施用安非他命所用之吸食
    器1 組、塑膠袋2 個（曾裝置安非他命）扣案佐證，足認被
    告審理中關於施用海洛因、安非他命之自白與事實相符。又
    被告前因施用第二級毒品案件，為本院以89年度毒聲字第
    1152號裁定觀察、勒戒，經認無繼續施用毒品傾向，而經台
    灣士林地方法院檢察署檢察官於89年6 月26日以89年度毒偵
    字第1253號、第1384號處分不起訴確定等節，有台灣高等法
    院被告前案紀錄表及上開不起訴處分書各1 紙附卷足憑，是
    以被告本次所犯施用第一級、第二級毒品案件，係5 年內再
    犯毒品危害防制條例第10條之罪。本件事證已甚明確，被告
    犯行應堪認定。
二、查海洛因、安非他命分別係毒品危害防制條例第2 條第2 項
    第1 款、第2 款所規定之第一級毒品、第二級毒品，被告前
    施用第二級毒品之行為，因觀察、勒戒後無繼續施用而經不
    起訴處分確定，5 年內再為施用第一級毒品海洛因、第二級
    毒品安非他命之行為，分別核犯上開條例第10條第1 項之施
    用第一級毒品罪、同條例第2 項施用第二級毒品罪。其施用
    第一級毒品海洛因前後持有第一級毒品海洛因之行為，及施
    用第二級毒品安非他命前持有第二級毒品之行為，分別為施
    用之高度行為所吸收，均不另論罪。其前後多次施用第一級
    毒品、第二級毒品之犯行，各時間緊接、手段相似，顯係分
    別基於概括之犯意多次觸犯犯罪構成要件相同之罪名，均應
    論以連續犯一罪，並均加重其刑。被告94年5 月3 日前及94
    年6 月30日後施用安非他命之犯行，及94年6 月30日後施用
    海洛因之犯行，雖未據公訴人指述，為該部分犯行與公訴人
    所指述者，既有連續犯裁判上一罪關係，基於審判不可分之
    原則，本院自得併予審理，附此敘明。其所犯施用第一級毒
    品、施用第二級毒品2 罪，犯意個別、行為互殊，應分論併
    罰之。又被告前因竊盜案件，經本院判決處有期徒刑7 月確
    定，並於91年9 月26日執行完畢。此有卷附台灣高等法院被
    告前案紀錄表為憑，5 年內再犯本件有期徒刑以上之罪，為
    累犯，應依法遞加其刑。爰審酌被告長期施用毒品，屢經查
    獲並為法院判決科刑，仍不知悔改，原應重懲，惟念其犯後
    坦承罪行，態度良好，且施用毒品限於自殘，並未流毒他人
    等一切情狀，分就所犯2 罪量處如主文所示之刑，並定應執
    行刑，以示懲儆。
三、扣案之第一級毒品海洛因2 包（合計淨重1.87公克），為被
    告施用第一級毒品案件查獲之毒品，依毒品危害防制條例第
    18條規定，於其所犯各罪項下宣告沒收銷燬，扣案塑膠袋2
    個（曾裝置安非他命）、吸食器1 組，則為被告所有供施用
    第二級毒品所用之物（惟均非專供施用毒品所用），業據被
    告供明在卷，應依刑法第38條第1 項第2 款為沒收之諭知。
四、另台灣士林地方法院檢察署95年度毒偵字第719 號併辦意旨
    書，指被告涉嫌於95年1 月13日上午10時32分許回溯72小時
    內施用第一級毒品之犯嫌，惟被告供承自94年6 月30日至同
    年11月19日為警查獲期間，雖曾施用海洛因，但此後即不曾
    再為該項犯行，而被告95年1 月13日為警查獲後採尿送驗，
    經以GC/MS 氣相層析質譜儀法檢驗確認，亦呈可待因、嗎啡
    陰性反應，此有昭信科技顧問股份有限公司95年2 月17日濫
    用藥物尿液檢體檢驗報告在卷為憑，足見被告上開否認於95
    年1 月13日上午10時32分許回溯72小時內施用第一級毒品犯
    嫌之辯解，非無可採，尚難認被告於上開時間確有施用第一
    級毒品之犯行，故而，請求併辦之犯行無從認定與公訴人所
    起訴之施用第一級毒品犯行有何連續犯裁判上一罪關係，本
    院就此部分非得予以審理，應退回由原署另行偵處，附此敘
    明。
據上論斷，應依刑事訴訟法第299 條第1 項前段、第273 條之1
第1 項，毒品危害防制條例第10條第1 項、第2 項、第18條，刑
法第11條前段、第56條、第47條、第51條第5 款、第38條第1 項
第2 款，判決如主文。
本案經檢察官曾勁元到庭執行職務。
中    華    民    國    95    年    5     月    16    日
               臺灣士林地方法院刑事第7庭
                       法  官  楊得君
以上正本證明與原本無異。
如不服本判決，應於判決送達後10日內，向本院提出上訴狀。
                       書記官  吳尚文
中    華    民    國    94    年    5    月     16    日
附錄本案論科法條：
毒品危害防制條例第10條
施用第一級毒品者，處 6 月以上 5 年以下有期徒刑。
施用第二級毒品者，處 3 年以下有期徒刑。


司法院資訊處製作；財團法人民間司法改革基金會備份。
